【裁判字號】    91,易,3413
【裁判日期】    920716
【裁判案由】    竊盜
【裁判全文】
臺灣板橋地方法院刑事判決                        九十一年度易字第三四一三號
    公  訴  人  臺灣板橋地方法院檢察署檢察官
    被      告  乙○○
右列被告因竊盜案件，經檢察官提起公訴（九十一年度偵字第一八九一四號），本院
判決如左：
    主  文
乙○○竊盜，處有期徒刑伍月，如易科罰金，以參佰元折算壹日。
    事  實
一、乙○○因其配偶陳麗娟所有車號ＯＨ─七九五七號自小客車之車牌違規遭吊扣，
    為使該車能繼續使用，於民國九十一年六月下旬某日凌晨零時許，行經台北縣三
    重市○○○路憲兵隊附近，見甲○○所有，交付施炳輝使用，車號ＦＯ─０六二
    六號自小客車停放於該路段堤防旁（該車係於九十一年三月十九日前某日，在台
    北縣三重市○○○路中興橋下，為不詳姓名之人竊取後，停置在上開地點），竟
    意圖為自己不法之所有，攜其所有之小金屬扳手一支（未扣案，已遺失），竊取
    該車之車牌二面，改懸掛於車號ＯＨ─七九五七號自小客車上使用。嗣於同年八
    月十一日下午五時四十九分，乙○○駕駛該輛懸掛ＦＯ－０六二六號自小客車牌
    之汽車，在台北縣三重市○○○路一九四號前違規停車，遭台北縣政府警察局三
    重交通分隊拖吊，經依車牌號碼通知甲○○到案處理，始查獲上情。
二、案經台北縣政府警察局三重分局報請台灣板橋地方法院檢察署檢察官偵查起訴。
    理  由
一、訊據被告乙○○就右揭竊盜之犯罪事實，於警詢時及偵審中均坦承不諱，核與被
    害人甲○○指訴之情節相符，並有贓物領據、台北縣警察局車牌遺失證明單、查
    詢車輛認可資料、證號查詢資料各一紙，照片五張在卷可稽。又公訴人雖指被告
    供竊盜犯罪所使用之小金屬扳手係可傷害人之生命、身體，客觀上具危險性，可
    供兇器使用，並令被告繪有圖樣一張為證，惟被告於本院審理中堅決否認上情，
    辯稱：該扳手長度僅約十公分，手握施力不易，難以持之傷人等語。而本案並未
    實際扣得該支小金屬扳手，致無從勘驗其是否確具有殺傷力，且如被告所言，若
    該扳手長度甚短，確會有不易施力，難以持之傷人之情形，自難單憑被告所繪圖
    樣一張，遽指其行為時有攜帶兇器之加重要件，公訴人此部分之舉證尚有不足，
    然此仍無礙於被告竊盜犯行之成立。本案事證明確，被告之竊盜犯行洵堪認定，
    應依法論科。
二、核被告所為，係犯刑法第三百二十條第一項之普通竊盜罪。公訴人認係觸犯刑法
    第三百二十一條第一項第三款之攜帶兇器加重竊盜罪，尚有未洽，起訴法條應予
    變更。爰審酌被告犯罪之動機、目的、手段，懸掛他人之車牌上路行駛，將致他
    人有受交通違規處分之不測，犯罪所生之危害，及犯罪後坦承犯行，態度尚稱良
    好等一切情狀，量處如主文所示之刑，並諭知易科罰金之折算標準，以資懲儆。
    又被告所有供竊盜犯罪用之小金屬扳手業已遺失，無從尋獲，業據被告陳明在卷
    ，爰不對此為沒收之宣告，附此敘明。
據上論斷，應依刑事訴訟法第二百九十九條第一項前段、第三百條，刑法第三百二十
條第一項、第四十一條第一項前段，罰金罰鍰提高標準條例第一條前段、第二條，判
決如主文。
本案經檢察官陳孟黎到庭執行職務。
中      華      民      國    九十二    年      七      月     十六     日
                                        臺灣板橋地方法院刑事第三庭
                                            法  官  鄭  水  銓
右正本證明與原本無異。
如不服本判決，應於判決送達後十日內，向本院提出上訴狀。
                                            書記官  謝  明  倫
中      華      民      國    九十二    年      七      月     十六     日
附錄本案論罪科刑法條全文：
刑法第三百二十條
意圖為自己或第三人不法之所有，而竊取他人之動產者，為竊盜罪，處五年以下有期
徒刑、拘役或五百元以下罰金。
意圖為自己或第三人不法之利益，而竊佔他人之不動產者，依前項之規定處斷。
前二項之未遂犯罰之。


司法院資訊處製作；財團法人民間司法改革基金會備份。
